臺灣高雄地方法院刑事判決　　　　　　 94年度簡上字第647號
上　訴　人　臺灣高雄地方法院檢察署檢察官
被　　　告　丁○○
上列上訴人因被告竊盜案件，不服本院高雄簡易庭於中華民國94
年6 月21日94年度簡字第3571號第一審簡易判決（聲請簡易判決
處刑案號：臺灣高雄地方法院檢察署94年度偵字第11640 號），
提起上訴及請求移送併案審理（94年度偵字第15385 號、第1634
5 號、第16632 號），本院管轄之第二審合議庭認不得以簡易判
決處刑，改依通常程序為第一審之審判，並裁定以簡式審判程序
審理，判決如下：
    主  文
原判決撤銷。
丁○○連續竊盜，累犯，處有期徒刑壹年。
    事  實
一、丁○○前因違反毒品危害防制條例、偽造文書及竊盜案件，
    分別經本院以92年度訴字第1968號、93年度簡字第2359號、
    92年度簡字第4483號判處有期徒刑8 月、3 月、2 月確定，
    經本院以93年度聲字第2208號裁定定其應執行之刑為1 年，
    嗣其於民國93年12月13日縮短刑期假釋出監，並於同月15日
    縮刑期滿執行完畢。詎其仍不知悔改，復基於意圖為自己不
    法所有之概括犯意，連續於下列時、地竊取他人財物：
  (一)、於94年5 月18日上午8 時許，在高雄縣茄萣鄉○○村○○
      路51巷2 號前，見薛南田所有（平日均由庚○○使用）之
      車牌號碼LCZ-116 號重型機車（價值約新臺幣 (下同)10,
      000 元）停放於該處，疏未將鑰匙取下，乃趁機發動引擎
      而竊取之，得手後供其代步之用，嗣其於同日晚上10時30
      分許，騎乘上開機車前往高雄縣茄萣鄉○○街95號市場時
      ，為警當場查獲。
  (二)、於94年7 月1 日上午9 時50分許，在高雄縣茄萣鄉賜福宮
      後面巷內，見乙○○所有之引擎號碼SA20EA-109000 號重
      型機車（未懸掛車牌，原車牌號碼為PJI-789 號，係於94
      年6 月16日於高雄縣茄萣鄉○○村○○路○ 段49巷7 號遭
      他人竊取）停放該處且疏未將鑰匙取下，乃趁機予以發動
      引擎而竊取之，得手後供其代步之用。
  (三)、復於同日（即7 月1 日）下午1 時許，騎乘前開竊得未掛
      車牌之機車，在高雄縣阿蓮鄉○路村○路151 之5 號車庫
      之後方，竊取丙○○所有之電纜線1 大包（電纜2 條、電
      線5 條，市價合計20,000元），得手後正欲離開之際，為
      丙○○當場發現逮捕並報警查獲。
  (四)、於94年7 月25日上午10時30分許，擅自侵入高雄縣茄萣鄉
      ○○路○ 段205 巷28號己○、甲○○之住處（侵入住宅部
      分未據告訴），竊取己○所有MOTOROLA牌行動電話1 支、
      皇家禮炮洋酒2 瓶、約翰走路洋酒1 瓶、VSOP洋酒1 瓶等
      物（價值合計約15,500元），得手後正欲騎乘腳踏車離開
      之際，為甲○○、己○當場發現，己○並追逐約50公尺拉
      住丁○○之腳踏車後座予以逮捕，而報警查獲（其中1 瓶
      皇家禮炮洋酒於追逐中破損）。
二、案經臺南市政府警察局第6 分局、高雄縣政府警察局湖內分
    局分別報告臺灣高雄地方法院檢察署聲請逕以簡易判決處刑
    及移送併案審理。
    理  由
一、本件被告丁○○係涉犯係刑法第320 條第1 項之普通竊盜罪
    ，其法定刑為死刑、無期徒刑、最輕本刑為3 年以上有期徒
    刑以外之罪，被告於審判程序進行中就被訴事實為有罪之陳
    述，由審判長法官告知簡式審判程序之要旨並聽取其與公訴
    人之意見，經被告同意適用簡式審判程序後，本院亦認無不
    得或不宜改依簡式審判程序進行之處，爰依刑事訴訟法第27
    3 條之1 第1 項，本院合議庭裁定本件以簡式審判程序審理
    ，合先敘明。
二、被告對其於上揭時、地連續竊盜財物4 次等事實，業於本院
    審理中坦承不諱，核與被害人庚○○、乙○○、丙○○、己○、甲○○分別於警詢中之陳述內容及證人即查獲警員王又
    建於偵查中證述，均大致相符，並有扣押書、扣押筆錄、扣
    押物品目錄表各1 份、贓物認領保管單5 紙、台南市警察局
    車輛失竊（尋獲）通報單、高雄縣警察局車輛尋獲電腦輸入
    單各1 紙、車輛竊盜、車牌失竊資料個別查詢報表- 查詢車
    輛認可資料、車輛車牌失竊作業- 查獲車輛認可資料各1 紙
    及相片10幀附於警卷可參，足認被告上開自白，確與事實相
    符，自可採為認定事實之依據。
三、核被告丁○○所為，係犯刑法第320 條第1 項之普通竊盜罪
    ，而併案部分即事實欄一之(二)、(三)、(四)部分（94年度偵字
    15385 、16345 、16632 號）雖未據起訴，然該部分與檢察
    官聲請逕以簡易判決處刑部分（94年度偵字第11640 號），
    具有連續犯之裁判上一罪關係，依刑事訴訟法第267 條之規
    定，應為起訴效力所及，本院自應併予審究。被告先後於如
    事實欄一所示之時、地竊取他人財物之行為，其時間緊接，
    手法相同，觸犯基本構成要件相同之罪名，顯係基於概括犯
    意為之，為連續犯，應依刑法第56條之規定論以一罪，並加
    重其刑。又被告前因違反毒品危害防制條例、偽造文書及竊
    盜案件，分別經本院以92年度訴字第1968號、93年度簡字第
    2359號、92年度簡字第4483號判處有期徒刑8 月、3 月、2
    月確定，經本院定其應執行之刑為1 年，嗣其於93年12月13
    日縮短刑期假釋出監，並於同月15日縮刑期滿執行完畢，此
    有臺灣高等法院被告前案紀錄表、臺灣高雄地方法院檢察署
    刑案查註記錄表在卷可稽，其於有期徒刑執行完畢5 年內，
    再為本件有期徒刑以上之罪，為累犯，應依刑法第47條之規
    定加重其刑，並依法遞加之。
四、被告犯罪事證既已明確，原審予以論罪科刑，固非無見。惟
    原審僅就被告於上揭事實欄一之(一)部分之犯行論罪科刑，未
    論及事實欄一之(二)、(三)、(四)所載之犯罪事實，尚有未洽，自
    應由本院將原判決撤銷改判。爰審酌被告前有多次毒品、竊
    盜前科，素行非佳，此有前揭被告前案紀錄表在卷可參，其
    正值少壯，不思以合法途徑賺取所得，竟連續竊盜他人財物
    合計4 次，造成被害人財物之損失及生活之不便，惟其犯後
    已坦承犯行，而被害人庚○○、乙○○、丙○○、甲○○復
    已分別取回遭竊之機車、電纜線、手機及部分洋酒，損失非
    重等一切情狀，酌情量處如主文第2 項所示之刑。
五、按檢察官聲請以簡易判決處刑之案件，經法院認為有刑事訴
    訟法第451 條之1 第4 項但書之情形者，應適用通常程序審
    判之，刑事訴訟法第452 條定有明文。又刑事訴訟法第455
    條之1 第3 項規定，對於簡易判決之上訴，準用同法第三編
    第一章及第二章之規定，是管轄第二審之地方法院合議庭受
    理簡易判決上訴案件，應依通常程序審理，其認案件有刑事
    訴訟法第452 條所定第一審應適用通常程序審判而不得適用
    簡易程序審判之情形者，應撤銷原簡易判決，逕依通常程序
    為第一審判決。本件被告除聲請簡易判決書所載犯罪事實外
    ，尚有其他具有連續犯之裁判上一罪即併案部分之犯罪事實
    ，本院認不宜量處6 月以下有期徒刑，亦不得宣告緩刑，是
    認檢察官之聲請簡易判決處刑為不適當，而有刑事訴訟法第
    451 條之1 第4 項但書第2 款之情形，自應撤銷原簡易判決
    ，逕依通常程序為第一審判決，是檢察官、被告如不服本判
    決，自可提起上訴，附此敘明。
據上論斷，應依刑事訴訟法第455 條之1 第1 項、第3 項、第45
2 條、第451 條之1 第4 項但書第2 款、第369 條第1 項前段、
第364 條、第299 條第1 項前段、第273 條之1 ，刑法第56條、
第320 條第1 項、第47條，罰金罰鍰提高標準條例第1 條前段，
判決如主文。
本案經檢察官戊○○到庭執行職務。
中　　華　　民　　國　　94　　年　　9 　　月　　27　　日
                    刑事第十四庭
                          審判長法  官  蔡  廣  昇
                                法  官  紀  凱  峰
                                法　官  謝  雨  真
以上正本證明與原本無異。
如不服本判決，應於判決送達後10日內，向本院提出上訴狀。
                                書記官  許  麗  珠
中　　華　　民　　國　　94　　年　　9 　　月　　27　　日
附錄本案論罪科刑法條：
中華民國刑法第320條第1項
意圖為自己或第三人不法之所有，而竊取他人之動產者，為竊
盜罪，處 5 年以下有期徒刑、拘役或 500 元以下罰金。
